【裁判字號】    97,訴,590
【裁判日期】    970516
【裁判案由】    毒品危害防制條例
【裁判全文】
臺灣基隆地方法院刑事判決               97年度訴字第590號
公  訴  人  臺灣基隆地方法院檢察署檢察官
被      告  乙○○
上列被告因毒品危害防制條例案件，經檢察官提起公訴（97年度
毒偵續字第1號、97年度毒偵字第245號），因被告於準備程序中
為有罪之陳述，經本院合議庭由受命法官獨任行簡式審判程序，
本院判決如下：
    主  文
乙○○施用第一級毒品，累犯，處有期徒刑柒月；又施用第一級
毒品，累犯，處有期徒刑柒月；又施用第一級毒品，累犯，處有
期徒刑柒月；又施用第一級毒品，累犯，處有期徒刑捌月，扣案
之第一級毒品海洛因壹小包（驗餘淨重零點壹伍伍零公克）併同
難以析離之空包裝袋沒收銷燬之。應執行有期徒刑壹年肆月，扣
案之第一級毒品海洛因壹小包（驗餘淨重零點壹伍伍零公克）併
同難以析離之空包裝袋沒收銷燬之。
    事  實
一、乙○○前因施用毒品案件，先後二次經裁定觀察、勒戒後，
    均認無繼續施用毒品之傾向，分別由臺灣基隆地方法院檢察
    署檢察官於民國90年3月12日、90年9月17日，以89年度毒偵
    字第2505號及90年度毒偵字第742號為不起訴處分確定。復
    因施用第一級毒品案件，先後由檢察官提起公訴，分別經本
    院以93年度訴字第555號及94年度訴字第210號判決各判處有
    期徒刑7月、6月確定，經入監服刑，於95年12月28日縮短刑
    期交付保護管束假釋出獄後，嗣經判決撤銷假釋並經減刑後
    ，甫於96年7月16日期滿執行完畢。詎其仍未戒除毒癮，復
    分別基於施用第一級毒品海洛因之犯意，而為下列犯行：
  (一)於96年7月30日18時許，在基隆市安樂區○○○街34巷40之
    1號2樓住處，以注射針筒（未扣案）施打方式，施用海洛因
    1 次，嗣於同月31日16時40分許，為臺灣基隆地方法院檢察
    署觀護人室通知採尿送驗。
  (二)96年8月13日19時許，在上開住處，以上開方式施打方式，
    施用海洛因1次，嗣於同年8月14日16時10分許，為臺灣基隆
    地方法院檢察署觀護人室採尿送驗。
  (三)於96年8月20日18時許，在基隆市○○○街與南榮路口的公
    共廁所內，以上開方式，施用海洛因1次，嗣於同年8月21日
    17時20分許，為臺灣基隆地方法院檢察署採尿送驗。
  (四)於97年1月26日下午5時許，在其住處，以上開方式，施用海
    洛因1次，嗣於97年1月27日下午4時20分許，在基隆市○○
    路268號前處，因其行跡可疑，為警盤查，當場於其所騎乘
    之車號BGI-767號重型機車之置物箱內查獲其所有之毒品海
    洛因1包（淨重0.1560公克、驗餘淨重0.1550公克）扣案，
    乙○○四次經採尿送驗，均呈鴉片類毒品陽性反應，始悉上
    情。
二、案經臺灣基隆地方法院檢察署觀護人室簽分及基隆市警察局
    第二分局報請臺灣基隆地方法院檢察署檢察官偵查起訴。
    理  由
一、上開事實，業經被告自白不諱，扣案之白色粉末1小包經送
    法務部調查局鑑定，確實含有第一級毒品海洛因成分（重量
    淨重0.1560公克、驗餘淨重0.1550公克），此有交通部民用
    航空局航空醫務中心鑑定書1份在卷可查，暨尿液檢體對照
    表、臺灣尖端先進生技醫藥股份有限公司濫用藥物檢驗報告
    1紙、臺灣檢驗科技股份有限公司濫用藥物尿液檢驗報告3紙
    附卷可稽。又被告前因施用毒品案件，先後經送觀察、勒戒
    後，均認無繼續施用毒品之傾向，經檢察官分別為不起訴處
    分確定，有臺灣高等法院被告前案紀錄表1份在卷足憑，其
    施用毒品，罪證明確，應予依法論科。
二、論罪科刑：
（一）查海洛因係毒品危害防制條例第2條第2項第1款所定之第
      一級毒品，被告所為，係犯毒品危害防制條例第10條第1
      項之施用第一級毒品罪。被告持有第一級毒品海洛因之低
      度行為，應為施用第一級毒品之高度行為所吸收，不另論
      罪。被告所犯上開4罪，犯意各別，行為不同，應予分論
      併罰。
（二）查被告曾受前揭事實欄所載刑之科刑及執行完畢，有臺灣
      高等法院被告前案紀錄表1份在卷可按，其受有期徒刑執
      行完畢後，5年內故意再犯本件有期徒刑以上之罪，均為
      累犯，各應依刑法第47條第1項規定加重其刑。
（三）爰審酌被告犯罪之動機、曾有施用毒品之前科仍不知戒除
      ，惟犯罪後坦承犯行，且所犯之施用毒品犯行乃戕害自己
      身心健康，並未危及他人等一切情狀，分別量處如主文所
      示之刑，並定其應執行之刑。
三、扣案之海洛因1小包經送驗後重量驗餘淨重0.1550公克，內
    含有第一級毒品海洛因成分，已如前述，併同難以析離之塑
    膠包裝袋，均為查獲之毒品（蓋無論以何種方式分離包裝袋
    與其內裝之毒品，包裝袋內均會有極微量毒品殘留，故上述
    包裝袋應整體視為查獲毒品，一併依前揭規定宣告沒收銷燬
    之，參見最高法院95年度臺上字第7354號判決），應依毒品
    危害防制條例第18條第1項前段之規定，宣告沒收銷燬之。
據上論斷，應依刑事訴訟法第273條之1第1項、第299條第1項前
段，毒品危害防制條例第10條第1項、第18條第1項前段、第23條
第2項，刑法第11條、第47條第1項、第51條第5款，判決如主文
。
本案經檢察官甲○○到庭執行職務。
中    華    民    國    97    年    5     月    16    日
                  刑事第三庭法    官  鄭培麗
以上正本證明與原本無異。
對於本件判決如有不服，應於收受送達後10日內，向本院提出上
訴書狀，上訴於臺灣高等法院，並按他造當事人之人數附具繕本
。
中    華    民    國    97    年    5     月    16    日
                            書 記 官  王佩珠
附錄論罪法條：
毒品危害防制條例第10條
施用第一級毒品者，處 6 月以上 5 年以下有期徒刑。
施用第二級毒品者，處 3 年以下有期徒刑。


司法院資訊處製作；財團法人民間司法改革基金會備份。
